【裁判字號】    98,訴,1116
【裁判日期】    981231
【裁判案由】    毒品危害防制條例
【裁判全文】
臺灣基隆地方法院刑事判決              98年度訴字第1116號
公  訴  人  臺灣基隆地方法院檢察署檢察官
被      告  甲○○
上列被告因毒品危害防制條例案件，經檢察官提起公訴（98年度
毒偵字第1717號），被告於準備程序進行中，就被訴事實為有罪
之陳述，經本院合議庭裁定由受命法官獨任進行簡式審判程序，
判決如下：
    主  文
甲○○施用第二級毒品，累犯，處有期徒刑參月；又施用第一級
毒品，累犯，處有期徒刑柒月。應執行有期徒刑玖月。
   犯罪事實
一、甲○○前因施用毒品案件，經觀察、勒戒後，認無繼續施用
    毒品之傾向，於民國89年2 月25日釋放出所，並由臺灣臺北
    地方法院檢察署檢察官以89年度毒偵緝字第63號為不起訴處
    分確定；復因施用毒品案件，經臺灣臺北地方法院裁定觀察
    、勒戒後，認有繼續施用毒品之傾向，再以裁定令入戒治處
    所施以強制戒治，於96年5 月21日停止戒治處分而執行完畢
    ，並由臺灣臺北地方法院檢察署檢察官以96年度戒毒偵字第
    110號、111號、112號、113號、114號、115號為不起訴處分
    確定；又因贓物案件，經臺灣臺北地方法院於94年10月7 日
    ，以94年度簡字第2204號判決判處有期徒刑3 月確定（下稱
    ：甲案）；再因竊盜案件，由臺灣高等法院於95年6 月1 日
    ，以95年度上易字第688 號判決判處有期徒刑2 年4 月確定
    （下稱：乙案），甲、乙二案，嗣經裁定減刑，並接續執行
    ，於98年1 月19日縮短刑期假釋出監，所餘刑期並付保護管
    束，於98年6 月19日保護管束期滿未經撤銷假釋，其未執行
    之刑以已執行論，而執行完畢（構成累犯）。
二、詎甲○○猶未戒除毒癮，基於施用第一級毒品海洛因及第二
    級毒品甲基安非他命之犯意，分別為下列犯行：
  (一)98年8月6日晚間10時許，在臺北縣板橋市友人住處，以將第
    二級毒品甲基安非他命置於玻璃球內燒烤產生煙霧而吸食之
    方式，施用甲基安非他命 1次（起訴書誤載被告施用毒品之
    時間、地點、方式，業據蒞庭檢察官當庭更正）。
  (二)98年8 月7 日晚間10時許，在上開住處，以將第一級毒品海
    洛因置放香煙內點燃吸食之方式，施用海洛因1 次（起訴書
    誤載被告施用毒品之時間、地點、方式，業據蒞庭檢察官當
    庭更正）。嗣於98年8 月8 日下午4 時50分許，在臺北市○
    ○區○○街170 巷10號前，為警查獲，並採集其尿液送驗結
    果呈現安非他命、嗎啡陽性反應，而悉上情。
三、案經臺北市政府警察局萬華分局移送臺灣臺北地方法院檢察
    署呈請臺灣高等法院檢察署檢察長令轉臺灣基隆地方法院檢
    察署檢察官偵查起訴。
    理  由
一、本件被告所犯者非為死刑、無期徒刑、最輕本刑為3 年以上
    有期徒刑之罪或高等法院管轄第一審案件，其於準備程序進
    行中，先就被訴事實為有罪之陳述，經告知其簡式審判程序
    之旨，並聽取公訴人及被告之意見後，本院依刑事訴訟法第
    273 條之1 第1 項之規定，裁定由受命法官獨任進行簡式審
    判程序，且依同法第273 條之2 規定，簡式審判程序之證據
    調查，不受第159 條第1 項、第161 條之2 、第161 條之3
    、第163 條之1 及第164 條至第170 條規定之限制，合先敘
    明。
二、前揭犯罪事實，業據被告於本院準備程序及審理時坦承不諱
    ，又經被告同意，為警查獲後所採集之尿液經送驗後，呈甲
    基安非他命、可待因、嗎啡之陽性反應，此有臺北市政府警
    察局偵辦毒品案件尿液檢體對照表（尿液檢體編號：034779
    ）、台灣尖端先進生技醫藥股份有限公司98年8 月14日濫用
    藥物檢驗報告各乙份附卷可稽，且參之以酵素免疫分析或薄
    層定性分析等方式為初步篩檢者，檢驗結果雖有相當程度偽
    陽性之可能，然以氣（液）相層析、質譜分析之儀器為交叉
    確認者，檢驗結果出現偽陽性之機率則極低，因而具有公信
    力，核足為對涉嫌人不利之認定；尤以「毒品施用後於尿液
    、血液中可檢出之最大時限，與施用劑量、施用頻率、施用
    方式、施用者飲水量之多寡、個人體質、代謝情況、檢體收
    集時間點及所用檢測方法之靈敏度等因素有關，因個案而異
    。依據Clarke's Isolation Identification of Drugs第二
    版記載，血液中藥物之半衰期（濃度減半所需時間）分別為
    古柯鹼0.7- 1.5小時、海洛因3分鐘（其代謝物為嗎啡2- 3
    小時）、嗎啡2 - 3小時、大麻20- 36小時、安非他命12小
    時（當尿液偏酸性時，為4- 8小時）、甲基安非他命9小時
    、Ketamine 2 - 4小時，而MDMA約8.49小時。一般於尿液中
    可檢出之最大時限，古柯鹼為施用後1 - 4天、海洛因2 - 4
    天、嗎啡2 - 4天、大麻1 - 10天、安非他命1 - 4天、甲基
    安非他命1 - 5天、MDMA1 - 4天、MDA 1 - 4天、Ketamine2
    - 4天。」此曾經行政院衛生署藥物食品檢驗局以92年7月23
    日管檢字第0920005609號函釋在案，足認被告自白與犯罪事
    實相符，其犯罪事證明確，被告犯行洵堪認定，應依法論科
    。
三、查海洛因、甲基安非他命分係毒品危害防制條例第2 條第2
    項第1 款、第2 款所定之第一級、第二級毒品。核被告所為
    係犯毒品危害防制條例第10條第1 項、第2 項之施用第一級
    、第二級毒品罪。被告持有第一級毒品海洛因及第二級毒品
    甲基安非他命之低度行為，應為施用第一級、第二級毒品之
    高度行為所吸收，不另論罪。被告先後所犯上開2罪，犯意
    各別，行為互殊，應予分論併罰。再被告有犯罪事實欄所示
    論罪科刑執行完畢情形，有臺灣高等法院被告前案紀錄表乙
    份附卷足憑，其於前案執行完畢後5 年內，故意再犯本件有
    期徒刑以上之罪，均為累犯，各依刑法第47條第1 項加重其
    刑。爰審酌被告曾有施用毒品之前科仍不知戒除，惟犯罪後
    坦承犯行，且所犯之施用毒品犯行乃戕害自己身心健康，並
    未危及他人等一切情狀，分別量處如主文所示之刑，併定其
    應執行之刑。
據上論斷，應依刑事訴訟法第273 條之1 第1 項、第299 條第1
項前段，毒品危害防制條例第10條第1 項、第2 項，刑法第11條
前段、第47條第1 項、第51條第5 款，判決如主文。
本案經檢察官乙○○到庭執行職務。
中    華    民    國    98    年    12    月    31    日
                  刑事第四庭法  官   周霙蘭
以上正本證明與原本無異。
如不服本判決應於收受送達後10日內向本院提出上訴書狀，並應
敘述具體理由；其未敘述上訴理由者，應於上訴期間屆滿後20日
內向本院補提理由書(均須按他造當事人之人數附繕本)「切勿逕
送上級法院」。
中    華    民    國    98    年    12    月    31    日
                            書記官   莊智凱
附錄論罪法條：
毒品危害防制條例第10條
施用第一級毒品者，處 6 月以上 5 年以下有期徒刑。
施用第二級毒品者，處 3 年以下有期徒刑。

司法院資訊處製作；財團法人民間司法改革基金會備份。
